Minutes et répertoires du notaire François LANGLOIX, 2 janvier 1740 - 30 mars 1748 (étude IX)
Archives nationales
Minutes et répertoires du notaire François LANGLOIX (étude IX)
2 janvier 1740 - 30 mars 1748
MC/ET/IX/652 - MC/ET/IX/668, MC/RE/IX/7
Etude IX; Langloix, François
Archives nationales de France
Minutes et répertoires: la loi 2008-696 du 15 juillet 2008 relative aux archives a fixé à 75 ans à compter de la date de l'acte, ou à 25 ans à compter de la date du décès de l'intéressé si ce délai est plus bref, le délai de communication des minutes et répertoires des notaires; ce délai est porté à 100 ans à compter de la date de l'acte si le document se rapporte à un mineur (code du Patrimoine, articles L213-2, 4e d et 5e).
Autres documents de l'étude (dossiers de clients, comptabilité...): s'agissant d'archives privées, ces documents sont communicables selon les modalités fixées par le déposant ou le donateur.
Certains documents ne sont pas accessibles en raison de leur mauvais état de conservation.
Versement
Accès aux instruments de recherche de tous les notaires de l’étude IX
Archives de l'étude IX
- Minutes de François LANGLOIX, janvier 1740 - 30 mars 1748; MC/ET/IX/652 - MC/ET/IX/668
  - Minutes. 1740, janvier - mai, janvier - mai 1740; MC/ET/IX/652
    Informations concernant le classement:
    Le niveau inférieur de description, quand il existe, correspond aux minutes d'actes. Toutes les minutes ne sont pas forcément décrites une à une. Les descriptions de ces minutes sont plus ou moins détaillées.
    - Mainlevée par Pierre Benevault de l'opposition faite à sa requête, le 5 septembre 1739, au décret volontaire fait au Châtelet sur Marguerite Lesueur, veuve de Jacques Bigot, d'une maison sise rue au Maire, acquise par elle le 19 février 1739 (voir à cette date)., 2 janvier 1740; MC/ET/IX/652
      Origine de l'information:
      Documents du Minutier central concernant l'histoire de l'art (1700-1750), par Mireille Rambaud, tome II [études I à X, soit 2357 actes], Paris, Archives nationales, 1971, p. 204 (instrument de recherche imprimé dématérialisé, certaines notices sont plus détaillées dans la version intégrale accessible en ligne par la rubrique 'Autres instruments de recherche', voir contexte dans le Plan d’orientation général - Notaires de Paris, guides thématiques du Minutier).
      Date de révision: 2011
      Date de création de la notice: 2009
      Documents du Minutier central concernant l'histoire de l'art (1700-1750), par M. Rambaud, tome II, Paris, Archives nationales, 1971, CVI-1298 p.
    - Hemon (Pierre Alexis) maître menuisier rue de la Tacherie § Constitution, 8 janvier 1740; MC/ET/IX/652
      Artisans XVIIIe siècle, par M. Rambaud et C. Grodecki, 1956-1977 ( fichier papier entièrement dématérialisé; voir contexte dans le Plan d’orientation général - Notaires de Paris, guides thématiques du Minutier).
      Date de révision: 2011-2012
      Date de création de la notice: 2010
      constitution de rente; Hemon, Pierre Alexis
    - Beaunez (Jean Baptiste) marchand imager rue Etouffe vache § Inventaire après décès de la femme de .., 1er février 1740; MC/ET/IX/652
      inventaire; Beaunez, Jean Baptiste
    - Roule (Antoine Joseph) essayeur, particulier de la Monnaie de Paris; Hôtel de la Monnaie § Mariage de Antoine Joseph Roule., 6 mars 1740; MC/ET/IX/652
      Fichier dit 'général' XVIIe-XVIIIe siècles, par le personnel du Minutier, 1954-1999 ( fichier papier entièrement dématérialisé; voir contexte dans le Plan d’orientation général - Notaires de Paris, guides thématiques du Minutier).
      contrat de mariage; Roule, Antoine Joseph
    - Raele (Mathias) essayeur par Séculier de la Monnaie de Paris § Mariage du fils de Mathias Raele, 6 mars 1740; MC/ET/IX/652
      contrat de mariage; Raele, Mathias
    - Gallois (Gabriel), marchand orfèvre, Pont au Change § Consentement, 8 mars 1740; MC/ET/IX/652
      ratification; Gallois, Gabriel
    - Girard (Charles), marchand orfèvre, Pont au Change § Consentement, 8 mars 1740; MC/ET/IX/652
      ratification; Girard, Charles
    - Joisel (Jean), maître peintre, place de Grève § Renonciation, 10 mars 1740; MC/ET/IX/652
      Joisel, Jean
    - Alberini Aubry (Joseph) maitre des langues et interprète du roi en son Parlement rue de la Calandre § Transport, 6 avril 1740; MC/ET/IX/652
      cession
    - Inventaire après décès de P. Ph. Levesque, maître ordinaire en la chambre des comptes. Claude Beauchant, peintre rue des Fossés Montmartre estime les tableaux sans noms et bronzes, 27 mai 1740; MC/ET/IX/652
      Informations complémentaires:
      [Bibliothèque].
      Autres dépouillement(s):
      Fichier Bibliothèques.
      inventaire; Beauchant, Claude; Lévesque, Pierre Philippe
  - Minutes. 1740, juin - décembre, juin - décembre 1740; MC/ET/IX/653
    - Dépôt par Louis-François, marquis de L'Aubespine, héritier de Marie-Anne de L'Aubespine, marquise de Chanvallon, sa tante, de 7.018 livres 8 sols 11 livres d'arrérages de rente dues à la succession de ladite marquise, entre les mains du notaire Langlois, séquestre de la succession., 30 juin 1740 - 29 octobre 1748; MC/ET/IX/653
      À la suite: 1747, 29 novembre au 29 octobre 1748. Quittances des créanciers de la succession de la marquise de Chanvallon.
      Quittance par Jean-Sylvain, Claude, Marguerite, Marie-Anne et Marie-Gabrielle Cartaud, Jean-Sylvain Frémin et Claude-René Frémin de Sy (par représentation de leur mère, Suzanne Cartaud, femme de René Frémin), de la somme de 1.247 livres 12 sols 6 deniers, montant des intérêts échus du 8 août 1733 au 25 mars 1747, des 1.950 livres dues par la succession de la marquise de Chanvallon à celle de Sylvain Cartaud, en vertu d'un compte passé entre ladite marquise et Sylvain Cartaud le 10 novembre 1695 devant Roger, et d'une sentence du Châtelet du 29 mai 1699, condamnant la marquise au paiement des intérêts.
      Pièce jointe: 1747, 20 décembre. Extrait baptistaire de Claude-René Frémin, fils de René Frémin, sculpteur ordinaire du roi, et professeur à l'académie royale de peinture et de sculpture, et de Suzanne Cartaud, demeurant aux galeries du Louvre, né le 29 juin 1716, baptisé le 30 juin. Extrait des registres des baptêmes de Saint-Germain-l'Auxerrois.
      Documents du Minutier central concernant l'histoire de l'art (1700-1750), par Mireille Rambaud, tome II [études I à X, soit 2357 actes], Paris, Archives nationales, 1971, p. 31 (instrument de recherche imprimé dématérialisé, certaines notices sont plus détaillées dans la version intégrale accessible en ligne par la rubrique 'Autres instruments de recherche', voir contexte dans le Plan d’orientation général - Notaires de Paris, guides thématiques du Minutier).
    - Chevreuil (André Robert), peintre de l'Académie [Saint-Luc], rue de la Verrerie § Délaissement, 27 juillet 1740; MC/ET/IX/653
      cession; Chevreuil, André Robert
    - Roule (Antoine Joseph) essayeur particulier de la monnaie de Paris; Hôtel de la Monnaie § Constitution, 20 août 1740; MC/ET/IX/653
      Racle, Antoine Joseph
    - Lenorment (Robert) maître potier d'étain à Paris § Quittance, 21 août 1740; MC/ET/IX/653
      quittance; Lenorment, Robert
    - Loiseau (Jean) maître potier d'étain rue de la Grande Truanderie § Quittance, 21 août 1740; MC/ET/IX/653
      quittance; Loiseau, Jean
    - Lambert (Pierre Charles) maître potier d'étain à Paris § Quittance, 21 août 1740; MC/ET/IX/653
      quittance; Lambert, Pierre Charles
    - Des boeufs (sieur) architecte juré expert à Paris § Transaction, 14 septembre 1740; MC/ET/IX/653
      accord; Des Boeufs, M.
    - Ambroise (Jacques) maître peintre à Paris § Transaction compte et quittances, 14 septembre 1740; MC/ET/IX/653
      quittance; accord; Ambroise, Jacques
    - Godard (Pierre) maître maçon entrepreneur de bâtiments rue Neuve Saint-Denis § Transaction, 14 septembre 1740; MC/ET/IX/653
      accord; Godard, Pierre
    - Demoulin (Jean) maçon rue du fg. Saint Antoine § bail à .., 9 octobre 1740; MC/ET/IX/653
      bail; Demoulin, Jean
    - Contrat de mariage entre Pierre Benevault, veuf de Marie-Madeleine Lemaigre de Lizi, et Marie-Madeleine Fournier, fille majeure, demeurant même rue, fille de défunt Jean Fournier, bourgeois de Compiègne, et de Marie Rousselle, assistée d'Edme-François de La Douce, premier commis du bureau des fortifications, demeurant même rue, au nom et comme procureur de ladite veuve Fournier., 12 novembre 1740; MC/ET/IX/653
      Régime matrimonial: communauté. - Dot: 2.000 livres (700 l. en deniers comptants, le reste en meubles, linge et vêtements), le tout provenant des gains et épargnes de la future et que le futur époux reconnaît avoir en sa possession. - Biens du futur: meubles meublants, argenterie, deniers comptants et autres effets qui lui sont échus au partage des biens de la communauté d'avec sa première femme, fait entre lui et Jean Moyreau, graveur du roi en son académie, et Marie-Madeleine Benevault, son épouse, seule et unique héritière de sa mère, le 4 novembre 1740 devant Rabouine; l'inventaire après décès de la défunte a été dressé le 19 mai 1740 devant le même notaire; la part dudit Benevault était de 5.271 livres 19 sols 6 deniers, sur lesquelles il doit 750 livres à sa fille pour solde de sa dot; à cela s'ajoutent 4.000 livres qui lui sont dues pour ouvrages faits après inventaire des biens de la communauté. - Douaire: 4.000 livres.
      Pièce jointe: 1740, 9 juin. Procuration donnée par Marie Rousselle, veuve de Jean Fournier, demeurant à Compiègne, à Edme-François de La Douce, lui donnant pourvoir d'assister en son nom au contrat de mariage entre Marie-Madeleine Fournier, sa fille, âgée de vingt-huit ans, et Pierre Benevault, peintre, ainsi qu'à la célébration du mariage (Boulletier et Boitel, notaires royaux à Compiègne).
    - Poupard (M.), maître menuisier, rue de la Tacherie § Présent à l'inventaire, 26 novembre 1740; MC/ET/IX/653
      inventaire après décès; Poupart, M.
    - Bigot (Germain) maître tourneur rue de la Tacherie § présent à l'Inventaire, 26 novembre 1740; MC/ET/IX/653
      inventaire; Bigot, Germain
  - Minutes. 1741, janvier - juin, janvier - juin 1741; MC/ET/IX/654
    - Bigot (Germain) maître tourneur rue de la Tacherie § bail à .., 13 janvier 1741; MC/ET/IX/654
      bail; Bigot, Germain
    - Delamotte (Louis) maître doreur rue de la Verrerie § Constitution, 25 janvier 1741; MC/ET/IX/654
      Delamotte, Louis
    - Procuration donnée par Robert Le Vrac de Tournières et Louise-Angélique Noblesse, sa femme, et par Louis-Jean Noblesse, héritiers avec René-François Noblesse, de Marie-Elisabeth Noblesse, femme d'Antoine Demachy, leur soeur, audit René-François Noblesse, à l'effet de toucher les rentes provenant de François Noblesse, leur père., 19 février 1741; MC/ET/IX/654
      Documents du Minutier central concernant l'histoire de l'art (1700-1750), par Mireille Rambaud, tome II [études I à X, soit 2357 actes], Paris, Archives nationales, 1971, p. 327 (instrument de recherche imprimé dématérialisé, certaines notices sont plus détaillées dans la version intégrale accessible en ligne par la rubrique 'Autres instruments de recherche', voir contexte dans le Plan d’orientation général - Notaires de Paris, guides thématiques du Minutier).
    - Saget (Pierre) maître maçon entrepreneur de bâtiments rue l'Evêque Battes § Mariage de .., 5 mars 1741; MC/ET/IX/654
      contrat de mariage; Saget, Pierre
    - Nicard (Paul), marchand orfèvre, rue de la Tacherie § Quittance, 10 mars 1741; MC/ET/IX/654
      quittance; Nicard, Paul
    - Duserré (Jacques) maître Serrurier rue Courtauvillain § Compte, quittance, et délégation, 14 mars 1741; MC/ET/IX/654
      quittance; Duserré, Jacques
    - Belache (Michel Louis) maître tapissier rue de la Verrerie § Dépôt de procuration, 16 mars 1741; MC/ET/IX/654
      procuration; Belache, Michel Louis
    - Chevalier (Michel) maître serrurier rue Saint-Jacques de la Boucherie § Consentement, 22 mars 1741; MC/ET/IX/654
      Chevalier, Michel
    - Mauzié (Jean), marchand orfèvre, sur le pont Saint-Michel § Déclaration au terrier du roi, 24 avril 1741; MC/ET/IX/654
      déclaration; Mauzié, Jean
    - Boucher (Pierre) maître menuisier à Chartres § Vente, 5 mai 1741; MC/ET/IX/654
      acte de vente; Boucher, Pierre
    - Convention entre Marc-Antoine Belichon, prêtre, demeurant rue Jean-Tison, et ses créanciers. Parmi eux, René-Bonaventure Chauveau pour 1.000 livres, montant d'un billet., 13 mai 1741; MC/ET/IX/654
      Documents du Minutier central concernant l'histoire de l'art (1700-1750), par Mireille Rambaud, tome II [études I à X, soit 2357 actes], Paris, Archives nationales, 1971, p. 34 (instrument de recherche imprimé dématérialisé, certaines notices sont plus détaillées dans la version intégrale accessible en ligne par la rubrique 'Autres instruments de recherche', voir contexte dans le Plan d’orientation général - Notaires de Paris, guides thématiques du Minutier).
    - Simonet (Richard) maître serrurier rue des 5 Diamants § Abandon, 13 mai 1741; MC/ET/IX/654
      Simonet, Richard
    - Basse (Pierre) maître Serrurier rue Greneta § Abandon, 13 mai 1741; MC/ET/IX/654
      Basse, Pierre
    - Guerne (Abraham) maître menuisier rue Beaubourg § Abandon, 13 mai 1741; MC/ET/IX/654
      Guerne, Abraham
    - Convention entre Marc-Antoine Belichon, prêtre, demeurant rue Jean-Tison, d'une part, Robert Le Lorrain, recteur de l'académie royale de peinture et de sculpture, et autres créanciers dudit Belichon, d'autre part, aux termes de laquelle ledit Belichon fait abandon à ses créanciers de tous ses biens, meubles et immeubles, à l'exception de 1.466 livres de rente viagère sur la ville qu'il se réserve 'pour sa subsistance'; en conséquence les créanciers donnent mainlevée des oppositions qu'ils avaient formées au paiement desdites rentes., 13 mai 1741; MC/ET/IX/654
      Pièce jointe: État des créanciers. A Robert Le Lorrain il est dû un capital de 10.000 livres, principal de 454 livres 10 sols 10 deniers de rente.
      Documents du Minutier central concernant l'histoire de l'art (1700-1750), par Mireille Rambaud, tome II [études I à X, soit 2357 actes], Paris, Archives nationales, 1971, p. 469 (instrument de recherche imprimé dématérialisé, certaines notices sont plus détaillées dans la version intégrale accessible en ligne par la rubrique 'Autres instruments de recherche', voir contexte dans le Plan d’orientation général - Notaires de Paris, guides thématiques du Minutier).
    - Madeleine (Denis) maître serrurier rue Saint-Bon § présent à l'Inventaire, 16 mai 1741; MC/ET/IX/654
      inventaire; Madeleine, Denis
    - Cheron (Jean Nicolas) maître fondeur rue Marivaux § Mariage de la fille de .., 28 mai 1741; MC/ET/IX/654
      contrat de mariage; Cheron, Jean Nicolas
    - Madeline (Denis) maître Serrurier à Paris § Compte d'exécution testamentaire, 4 juin 1741; MC/ET/IX/654
      Madeline, Denis
  - Minutes. 1741, juillet - décembre, juillet - décembre 1741; MC/ET/IX/655
    - Willard (Claude) maître peintre et sculpteur rue de la Juiverie § Vente et quittance, 8 juillet 1741; MC/ET/IX/655
      acte de vente; quittance; Willard, Claude
    - Contour (Claude Gérard) menuisier gr. rue du fg. Saint-Antoine § Convention, 20 juillet 1741; MC/ET/IX/655
      Contour, Claude Gérard
    - Hudié (Jean) maître sculpteur rue de Meslay § présent à l'Inventaire, 23 septembre 1741; MC/ET/IX/655
      inventaire; Hudié, Jean
    - Poitevin (Louis), maître peintre et doreur, rue de la Coutellerie § présent à l'Inventaire, 23 septembre 1741; MC/ET/IX/655
      inventaire; Poitevin, Louis
    - Hautecloche (Nicolas) maître tourneur rue Saint-Victor § présent à l'Inventaire, 6 octobre 1741; MC/ET/IX/655
      inventaire; Hautecloche, Nicolas
    - Fremiot (Joseph) architecte entrepreneur de bâtiments rue Saint-Martin § procuration, 11 décembre 1741; MC/ET/IX/655
      procuration; Fremiot, Joseph
    - Guesme (Edmé), maître peintre et doreur, rue de la Tannerie § Consentement, 16 décembre 1741; MC/ET/IX/655
      Guesme, Edmé
    - Wallet (Jean) maître doreur sur métaux rue de Zacharie § Mariage du fils de .., 27 décembre 1741; MC/ET/IX/655
      contrat de mariage; Wallet, Jean
    - Wallet (Jean Eutrope) maître doreur sur métaux rue du Poirier § Mariage de .., 27 décembre 1741; MC/ET/IX/655
      contrat de mariage; Wallet, Jean Eutrope
  - Minutes. 1742, janvier - juin, janvier - juin 1742; MC/ET/IX/656
    - Fayolle (dame) marchande bijoutière rue Saint-Honoré § Constitution, 20 février 1742; MC/ET/IX/656
      Fayolle, Mme
    - Marie (Denis) Valet de Chambre, tapissier du duc d'Havray rue du Bac § Transport de droits, 21 mars 1742; MC/ET/IX/656
      transport de droits; Marie, Denis
    - Léger (Pierre) entrepreneur de bâtiments fg. du Temple § bail, 30 mars 1742; MC/ET/IX/656
      bail; Léger, Pierre
    - Léger (Charles François) entrepreneur de bâtiments fg. du Temple § bail, 30 mars 1742; MC/ET/IX/656
      bail; Léger, Charles François
    - Pommery (Pierre) marchand lapidaire joaillier; Pont au Change § Conventions, 4 avril 1742; MC/ET/IX/656
      Pommery, Pierre
  - Minutes. 1742, juillet - décembre, juillet - décembre 1742; MC/ET/IX/657
    - Tirmont (Jacques) maître serrurier gr. rue du fg. Saint-Martin § Constitution, 10 juillet 1742; MC/ET/IX/657
      constitution de rente; Tirmont, Jacques
    - Lamotte (Louis) maître doreur rue de la Verrerie § Abandonnement et société, 4 octobre 1742; MC/ET/IX/657
      Lamotte, Louis
    - Lamotte (Louis Michel Edme) maître doreur rue de la Verrerie § Abandonnement et société, 4 octobre 1742; MC/ET/IX/657
      Lamotte, Louis Michel Edmé
    - Desormeaux (Simon), marchand orfèvre joaillier, quai des Orfèvres § Mariage de la fille de -, 5 octobre 1742; MC/ET/IX/657
      contrat de mariage; Desormeaux, Simon
    - Inventaire après décès de François Hocart, conseiller à la cour des aides, dressé à son domicile, rue de la Tixeranderie, à la requête de François-Marie Hocart, docteur de Sorbonne, chanoine et archidiacre de l'église cathédrale de Châlons, vicaire général et official de ce diocèse, son exécuteur testamentaire, de Jean Hocart de Renneville, son frère, et de ses neveux., 3 décembre 1742; MC/ET/IX/657
      TABLEAUX.
      Deux petits tableaux peints sur bois représentant Luther et Calvin, dans un lot ... 20 l.
      ESTAMPES.
      Quatre estampes d'Albane, encadrées (dans un lot) ... 12 l.
      Documents du Minutier central concernant l'histoire de l'art (1700-1750), par Mireille Rambaud, tome II [études I à X, soit 2357 actes], Paris, Archives nationales, 1971, p. 908 (instrument de recherche imprimé dématérialisé, certaines notices sont plus détaillées dans la version intégrale accessible en ligne par la rubrique 'Autres instruments de recherche', voir contexte dans le Plan d’orientation général - Notaires de Paris, guides thématiques du Minutier).
    - Thiersault (Claude Alexandre) maître éventailliste rue Saint-Denis § Compte et Vente, 11 décembre 1742; MC/ET/IX/657
      acte de vente; Thiersault, Claude Alexandre
  - Minutes. 1743, janvier - juin, janvier - juin 1743; MC/ET/IX/658
    - Bocher (Robert), marchand orfèvre, rue Bourg-L'Abbé § Mariage de .., 27 janvier 1743; MC/ET/IX/658
      contrat de mariage; Bocher, Robert
    - Perot (Jean Baptiste) maître doreur sur métaux rue de la Ferronnerie § Liquidation et partage, 8 mars 1743; MC/ET/IX/658
      partage; Perot, Jean Baptiste
    - Michel (Pierre), marchand orfèvre, rue de Gesvres § Déclaration au terrier du roi, 30 mars 1743; MC/ET/IX/658
      déclaration; Michel, Pierre
    - Lemazurier (Jacques) maître horloger rue de la Harpe § Société, 13 avril 1743; MC/ET/IX/658
      Lemazurier, Jacques
    - Pannier (Jacques) maître horloger à Paris § Société (au nom de sa veuve au profit du fils mineur), 13 avril 1743; MC/ET/IX/658
      Pannier, Jacques
    - Bigaud (Jean) maître horloger à Paris § Mariage du fils de .., 10 mai 1743; MC/ET/IX/658
      contrat de mariage; Bigaud, Jean
    - Pommery (Jean Louis), marchand orfèvre, à Paris § Mariage de la fille de .., 10 mai 1743; MC/ET/IX/658
      contrat de mariage; Pommery, Jean Louis
    - Bigaud (Jean Noel) maître horloger rue Dauphine § Mariage de .., 10 mai 1743; MC/ET/IX/658
      contrat de mariage; Bigaud, Jean Noël
    - Atermoiement accordé à Antoine Desein, marchand mercier, et Marie-Elisabeth Martin, sa femme, demeurant rue Mouffetard, par leurs créanciers, parmi lesquels figure pour 800 livres, Marie-Marthe Noël, veuve de Jean-Baptiste Martin, demeurant aux Gobelins, mère de ladite dame Desein., 17 mai 1743 - 18 mai 1743; MC/ET/IX/658
      Documents du Minutier central concernant l'histoire de l'art (1700-1750), par Mireille Rambaud, tome II [études I à X, soit 2357 actes], Paris, Archives nationales, 1971, p. 335 (instrument de recherche imprimé dématérialisé, certaines notices sont plus détaillées dans la version intégrale accessible en ligne par la rubrique 'Autres instruments de recherche', voir contexte dans le Plan d’orientation général - Notaires de Paris, guides thématiques du Minutier).
    - Jacqmin (Alexis), marchand orfèvre joaillier, quai de l'Horloge § Mariage du fils de .. et à la même date; Société entre Alexis Jacqmin et Pierre André Jacqmin, 5 juin 1743; MC/ET/IX/658
      contrat de mariage; acte de société; Jacqmin, Alexis; Jacqmin, Pierre André
    - Jacqmin (Pierre André), marchand orfèvre joaillier, quai de l'Horloge § Mariage de .., 5 juin 1743; MC/ET/IX/658
      contrat de mariage; Jacqmin, Pierre André
  - Minutes. 1743, juillet - décembre, juillet - décembre 1743; MC/ET/IX/659
    - Dépôt par Joseph Frémiot, entrepreneur de bâtiments, demeurant rue Saint-Martin, paroisse Saint-Merri, de la procuration qu'il a donnée le 10 juin à René-Bonaventure Chauveau, son cousin, avec pouvoir de toucher toutes les sommes qui lui sont dues., 13 juillet 1743; MC/ET/IX/659
      Documents du Minutier central concernant l'histoire de l'art (1700-1750), par Mireille Rambaud, tome II [études I à X, soit 2357 actes], Paris, Archives nationales, 1971, p. 35 (instrument de recherche imprimé dématérialisé, certaines notices sont plus détaillées dans la version intégrale accessible en ligne par la rubrique 'Autres instruments de recherche', voir contexte dans le Plan d’orientation général - Notaires de Paris, guides thématiques du Minutier).
    - Dujardin (Jean François) marchand joaillier Cour du Palais § Mariage de la fille de .., 23 août 1743; MC/ET/IX/659
      contrat de mariage; Dujardin, Jean François
    - Barbier (Jean) maître doreur rue de la Verrerie § Mariage de la fille de .., 7 septembre 1743; MC/ET/IX/659
      contrat de mariage; Barbier, Jean
    - Jean (Pierre) maître doreur sur métaux rue Mazarine § Mariage de .., 7 septembre 1743; MC/ET/IX/659
      contrat de mariage; Jean, Pierre
    - Jean (Louis) maître doreur sur métaux rue Mazarine § Mariage du fils de .., 7 septembre 1743; MC/ET/IX/659
      contrat de mariage; Jean, Louis
    - Lienard (Jean Baptiste) horloger rue Aumaire § Mariage de la fille de .., 10 septembre 1743; MC/ET/IX/659
      contrat de mariage; Lienard, Jean Baptiste
    - Gente (Charles) maître sculpteur rue Phélippeaux § Constitution de la veuve de .., 30 septembre 1743; MC/ET/IX/659
      constitution de rente; Gente, Charles
    - Bertrand (Jean Pierre), orfèvre, rue de Richelieu § Liquidation, 30 septembre 1743; MC/ET/IX/659
      liquidation; Bertrand, Jean Pierre
    - Chevreuil (André Robert), peintre, rue de la Verrerie § Compte et transport, 19 octobre 1743; MC/ET/IX/659
      compte; cession; Chevreuil, André Robert
    - Gente (Charles) maître sculpteur à Paris § Quittance de la veuve de .., 14 novembre 1743; MC/ET/IX/659
      quittance; Gente, Charles